臺灣新北地方法院刑事裁定
111年度聲字第904號
聲  請  人  臺灣新北地方檢察署檢察官
受  刑  人  洪聖峯



上列聲請人因受刑人數罪併罰有二裁判以上，聲請定其應執行刑
（111年度執聲字第395號），本院裁定如下：
    主  文
洪聖峯所犯如附表（一）所示之罪刑，應執行有期徒刑陸年捌 
月；所犯如附表（二）所示之罪刑，應執行拘役壹佰貳拾日，如
易科罰金，以新臺幣壹仟元折算壹日。
    理  由
一、聲請意旨略以：受刑人洪聖峯因犯偽造文書等案件，先後經
    判決確定如附表（一）、（二），應依刑法第53條、第51條
    第5款、第6款規定，定其應執行之刑，爰依刑事訴訟法第47
    7條第1項聲請裁定等語。
二、按裁判確定前犯數罪者，併合處罰之；數罪併罰，有二裁判
    以上者，依同法第51條規定，定其應執行刑；又數罪併罰，
    分別宣告其罪之刑，宣告多數有期徒刑者，於各刑中之最長
    期以上，各刑合併之刑期以下，定其刑期，但不得逾30年；
    宣告多數拘役者，比照有期徒刑定其刑期，但不得逾120日
    ，刑法第50條第1項前段、第53條、第51條第5款、第6款分
    別定有明文。又按數罪併罰中之一罪，依刑法規定得易科罰
    金，若因與不得易科之他罪併合處罰結果而不得易科罰金時
    ，原可易科部分所處之刑，自亦無庸為易科折算標準之記載
    （司法院大法官釋字第144號、第679號解釋意旨參照）。
三、經查：
㈠、受刑人所犯如附表（一）所示之罪刑部分：
　⒈本件受刑人因犯偽造文書等案件，經臺灣士林地方法院、臺
    灣彰化地方法院、臺灣高等法院及本院先後判處如附表（一
    ）所示之刑《原聲請書附表編號1至7、9至18、21至22之宣告
    刑欄均應補充「如易科罰金，以新臺幣1,000元折算1日」；
    附表編號11至19、21之犯罪日期欄應分別更正為如附表（一
    ）所示》，並分別確定在案，有各該判決書及臺灣高等法院
    被告前案紀錄表在卷可稽。又受刑人所犯如附表（一）所載
    之案件，固分屬得易科罰金與不得易科罰金之罪，惟受刑人
    就前開22罪已請求檢察官聲請合併定其應執行刑，有受刑人
    出具之民國110年12月21日定刑聲請切結書1份在卷可憑；而
    本件附表（一）編號1所示之罪雖已執行完畢，然與附表（
    一）編號2至22所示之罪既合於數罪併罰要件，仍應由本院
    定其應執行刑，日後再由檢察官於換發執行指揮書時扣除已
    執行部分即可，依上開說明，檢察官就此部分所為本件聲請
    自屬合法，本院審核認其聲請為正當。
　⒉本院審酌受刑人所犯如附表（一）所示之罪，編號1、19、20
    所示之罪均為毒品相關犯罪《編號1所示之罪為持有第二級毒
    品罪、附表編號19、20均為轉讓第一級毒品罪，下稱A組案
    件》；編號2至7、9至10所示之罪均為竊盜罪（下稱B組案件
    ）；編號11至18、21所示之罪均為詐欺罪（下稱C組案件）
    ，A組、B組、C組各罪間其犯罪動機、行為態樣、侵害法益
    相似，又上揭A組之毒品相關犯罪係於民國107年2月至108年
    3月間所犯、上揭B組之竊盜罪均係於107年12月至108年1月
    間所犯、上揭C組之詐欺罪均係於108年7月至同年9月間所犯
    ，故認A組、B組、C組各罪間，責任非難重複之程度較高，
    而與編號8之肇事致人傷害逃逸罪、編號22之行使偽造私文
    書罪，其犯罪之類型、犯罪動機、行為態樣、侵害法益則迵
    不相同，依比例原則、平等原則、責罰相當原則，認定其應
    執行之刑如主文前段所示為適當，以適度反應被告整體犯罪
    行為之不法與罪責程度及對其施以矯正之必要性。　
㈡、受刑人所犯如附表（二）所示之罪刑部分：
  ⒈受刑人另因犯傷害等案件，經臺灣臺北地方法院及本院先後
    判處如附表（二）所示之刑《詳如附表（二）所示，惟原聲
    請書編號1至11之宣告刑欄，均應補充「如易科罰金，以新
    臺幣1,000元折算1日」；編號8之偵查機關年度案號欄，應
    更正為「新北地檢108年度偵緝字第2044號、第2045號、第2
    046號」；編號10、11之備註欄應更正為「編號10-11判決定
    應執行拘役40日」》，並分別確定在案，有各該判決書及臺
    灣高等法院被告前案紀錄表在卷可稽。茲檢察官就此部分聲
    請定其應執行刑，本院審核認聲請為正當。
　⒉本院審酌受刑人所犯如附表（二）所示之罪，編號2至9所示
    之罪均為竊盜罪（下稱D組案件）；編號10至11所示之罪均
    為詐欺罪（下稱E組案件），D組、E組各罪間其犯罪動機、
    行為態樣、侵害法益相似，又上揭D組之竊盜罪係於107年11
    月至108年1月間所犯、上揭E組之詐欺罪均係於107年11月7
    日所犯，故認D組、E組各罪間，責任非難重複之程度較高，
    而與編號1之傷害罪，其犯罪之類型、犯罪動機、行為態樣
    、侵害法益則迵不相同，依比例原則、平等原則、責罰相當
    原則，認定其應執行之刑如主文前段所示為適當，以適度反
    應被告整體犯罪行為之不法與罪責程度及對其施以矯正之必
    要性。
四、爰依刑事訴訟法第477條第1項，刑法第50條第1項前段、第5
    3條、第51條第5款、第6款、第41條第1項前段之規定，裁定
    如主文。　
中　　華　　民　　國　　111 　年　　5 　　月　　6 　　日
                  刑事第十三庭  法　官   陳昭筠
上列正本證明與原本無異。
如不服本裁定，應於裁定送達後五日內敘明抗告理由，向本院提
出抗告狀。
                                書記官  吳進安
中　　華　　民　　國　　111 　年　　5 　　月　　9 　　日